【裁判字號】    97,交聲,2543
【裁判日期】    971231
【裁判案由】    交管條例聲異
【裁判全文】
臺灣板橋地方法院交通事件裁定        97年度交聲字第2543號
原處分機關  交通部公路總局臺北區監理所
異  議  人  甲○○
即受處分人
上列受處分人因違反道路交通管理處罰條例案件，對於原處分機
關97年9 月4 日所為之北監自裁字裁40-DB0000000號處分不服，
聲明異議，本院裁定如下：
    主  文
異議駁回。
    理  由
一、原處分意旨略以：異議人即受處分人甲○○駕駛車牌號碼5E
    -1766 號自用一般小客車，於民國97年7 月18日3 時25分許
    ，行經有行車燈光號誌管制之大溪鎮○○路與埔頂一街路口
    時，因有「闖紅燈直行」之違規情形，經桃園縣政府警察局
    大溪分局圳頂派出所執勤員警攔停盤查，乃掣單舉發（桃警
    局交大字第DB0000000 號），嗣經原處分機關依道路交通管
    理處罰條例第53條第1 項、第63條第1 項第3 款（裁決書漏
    載第3 款）之規定，裁處異議人罰鍰新臺幣（下同）2,700
    元，並記違規點數3 點。
二、異議意旨略以：伊並無違規事實，當日伊係在埔頂路與埔頂
    一街處綠燈時迴轉，準備在埔頂路邊餐廳用餐，並非在埔頂
    路直行闖紅燈，對於本件舉發實難信服，爰依法聲明異議云
    云。
三、按汽車駕駛人行經有燈光號誌管制之交岔路口闖紅燈者，處
    新臺幣1,800 元以上5,400 元以下罰鍰，並記違規點數3 點
    ，道路交通管理處罰條例第53條第1 項、第63條第1 項第3
    款定有明文。
四、經查：異議人即受處分人甲○○所有之車牌號碼5E-1766 號
    自用一般小客車，於前揭時地闖紅燈之違規情形，有違規通
    知單、桃園縣政府警察局大溪分局97年8 月13日溪警分交字
    第0972022867號函、違反道路交通管理事件裁決書等影本各
    1 件在卷可稽。復經證人即本件舉發員警乙○於本院訊問時
    到庭證稱：「我們警車從埔頂一街出來，我們看到前面直行
    開過去的車子，而埔頂一街為綠燈，所以當時埔頂路應該是
    紅燈，異議人的車子行駛在埔頂路，所以應該是闖紅燈，若
    異議人在埔頂一街與埔頂路迴轉的話，我應該看得到」、「
    異議人已經闖紅燈過去了，我們右轉追上去，那時異議人的
    車子已經在埔頂路上了，我們示意請異議人停車」、「我們
    警車就是在埔頂一街裡面等著抓闖紅燈，所以只要綠燈時，
    有車子過去，就是闖紅燈」、「我們常常在埔頂一街那裡抓
    闖紅燈，那邊有個轉彎處可以停車，並不會影響到後面的車
    輛出入」等語（見卷附本院97年12月22日訊問筆錄）明確。
    觀諸證人所言，就其執行交通崗勤務所處位置、發現異議人
    違規闖紅燈將其攔停續盤問過程情節，其舉發經過具體明確
    連續不中斷，並無何瑕疵可指。並且參酌異議人所提現場圖
    可知，證人既係在埔頂一街與埔頂路交叉口處執勤，對於異
    議人行車動向當能清楚目睹，錯看之可能性微乎其微。復按
    燈光號誌之違反，其所需之舉證狀態稍縱即逝，除設有感應
    照相之路口外，事後無法還原現場狀態，職是，舉發當時現
    場之值勤員警自屬交通案件之重要證人。本件異議人雖辯稱
    係遭員警無故舉發闖紅燈，然卷內並無任何證據足資證明證
    人乙○有何捏造事實違法取締之不法情事。參酌員警執行公
    務時，本身即受有行政懲處責任之監督，且其到庭具結作證
    ，更係以刑事責任擔保其證言之真實性，本件舉發員警既已
    到庭證述如上，且與異議人並不認識，彼此間亦無任何嫌隙
    ，當不至甘冒涉犯偽證罪之風險，蓄意構陷異議人，本院就
    其前開證言又查無顯著瑕疵或與事實不符之處，是其證述應
    值採信。從而，本院認異議人確有上開之違規事實無訛。
五、綜上，本件查無任何證據證明員警舉發有何違誤情事，前揭
    違規事實，異議人所辯顯無理由，故原處分機關據以援引上
    開規定，對異議人裁處罰鍰2,700 元，並記違規點數3 點，
    於法並無不當之處，本件異議為無理由，應予駁回。
據上論結，應依道路交通案件處理辦法第19條，裁定如主文。
中    華    民    國    97    年    12    月    31    日
                  交通法庭  法  官  李君豪
上正本證明與原本無異。
如不服本裁定應於送達後5日內向本院提出抗告狀。
                            書記官  金和國
中    華    民    國    97    年    12    月    31    日


司法院資訊處製作；財團法人民間司法改革基金會備份。
